【裁判字號】    95,易,377
【裁判日期】    950327
【裁判案由】    竊盜
【裁判全文】
臺灣臺北地方法院刑事判決               95年度易字第377號
公  訴  人  臺灣臺北地方法院檢察署檢察官
被      告  丁○○
上列被告因竊盜案件，經檢察官提起公訴（95年度偵字第15號）
，嗣被告於準備程序時為有罪之陳述，經合議庭裁定行簡式審判
程序，本院判決如下：
    主  文
丁○○連續攜帶兇器竊盜，累犯，處有期徒刑壹年貳月。扣案如
附表二所示之物均沒收。
    事  實
一、丁○○曾因詐欺案件，經臺灣板橋地方法院於民國90年10月
    17日以90年易度字第3066號判決有期徒刑10月，嗣經確定，
    並於91年6 月20日縮刑期滿執行完畢。詎仍不知悔改，竟意
    圖為自己不法所有之概括犯意，連續於如附表一所示時間、
    地點，攜帶客觀上足供兇器使用之如附表二所示之油壓剪等
    ，以如附表一所述之方法竊取如附表一所示被害人所有之財
    物，得手後分別將附表一所示編號1至編號8之財物以新臺幣
    （下同）700元至1,000元不等之價格賣與不特定人牟利。嗣
    丁○○於94年12月18日在如附表一編號9 所示地點、方法竊
    得如附表一編號9 之腳踏車後，供己騎用，惟因形跡可疑而
    為警於同日22時40分許，在臺北市中正區○○○路及杭州南
    路攔檢當場查獲，並扣得如附表二所示之油壓剪等，以及如
    附表一編號9 所示腳踏車一輛（已發還乙○○）。
二、案經戊○○訴由臺北市政府警察局中正第一分局報告臺灣臺
    北地方法院檢察署檢察官偵查起訴。
    理  由
一、上揭連續攜帶兇器竊盜之事實，業據被告丁○○於警詢、偵
    查中、本院準備程序及審理時，均坦承不諱（見偵卷第11至
    21、34、74頁，本院卷95年3 月13日準備程序及審判筆錄）
    ，核與被害人戊○○、癸○○、甲○○○、庚○○○、辛○○、壬○○、己○○、丙○○、乙○○於警詢時及被害人庚○○○於本院準備程序時指述遭竊情節相符（分別見偵卷第
    22、23、26、27、29、30、32、33、35、36、38、39、42、
    43、46、47、9、10頁，本院卷95年3月13日準備程序筆錄）
    ，復有被害人戊○○之被竊腳踏車照片2 幀、壬○○被竊腳
    踏車之照片及己○○被竊腳踏車上鋼絲鎖遭剪斷之照片各1
    幀、乙○○被竊腳踏車之照片4 幀及贓證物認領保管收據、
    以及曾寶儀陳報被竊腳踏車價值之函文各1 份附卷可證（分
    別見偵卷第24、40、44、60、61、58頁，本院卷），並有如
    附表二所示之物扣案及其照片1 幀、以及偵查報告在卷足憑
    （見偵卷第56、59、8 頁），足認被告自白與事實相符，應
    堪採信，事證明確，被告犯行堪以認定，應依法論科。
二、按刑法第321 條第1項第3款之攜帶兇器竊盜罪，係以行為人
    攜帶兇器竊盜為其加重條件，此所謂兇器，其種類並無限制
    ，凡客觀上足對人之生命、身體、安全構成威脅，具有危險
    性之兇器均屬之，且祇須行竊時攜帶此種具有危險性之兇器
    為已足，並不以攜帶之初有行兇之意圖為必要，螺絲起子為
    足以殺傷人生命、身體之器械，顯為具有危險性之兇器，此
    有最高法院79年台上字第5253號判例要旨可資參照。是扣案
    之附表二所示之油壓剪、板手、片鋸、美式刀、13mm螺絲起
    子、十字螺絲起子、剪刀為金屬製成，型尖而質硬，業被告
    陳明並有扣案物品照片可憑（分別見本院95年3 月13日審判
    筆錄、偵卷第59頁），用力揮刺，對人之生命、身體、安全
    自有危害，均為兇器之一種。是核被告所為，係犯刑法第32
    1 條第1項第3款攜帶兇器竊盜罪，被告先後九次攜帶兇器加
    重竊盜之犯行，時間緊接、構成要件相同，顯係基於概括犯
    意，應依刑法第56條規定，以一罪論，並加重其刑。又被告
    於附表一編號5 所示之時、地，以一竊盜行為，同時竊取以
    鐵鍊鎖在一起之被害人辛○○及臺北國際藝術村所有之腳踏
    車各一輛，為同種想像競合犯，依情節較重者處斷。再查被
    告曾因詐欺案件，為臺灣板橋地方法院於90年10月17日以90
    年易字第3066號判決有期徒刑10月，嗣經確定，並於91年6
    月20日縮刑期滿執行完畢，此有臺灣高等法院被告前案紀錄
    表1 份在卷可按，其受有期徒刑之執行完畢，五年以內再犯
    有期徒刑以上之罪，為累犯，依刑法第47條規定加重其刑，
    並依法遞加之。
三、爰審酌被告前因詐欺案件經判決確定執行完畢，素行非佳，
    且不圖正當途徑賺取所得，而於一年之時間內連續竊盜九次
    ，被害人因此所受之財物、心理上之損害不輕，影響社會治
    安甚鉅，且除返還乙○○被竊取之腳踏車外，尚未賠償其他
    被害人之損害，惟於犯罪後坦承犯行，態度良好及其犯罪之
    動機、目的、手段、情節、生活狀況、智識程度等一切情狀
    ，量處如主文所示之刑。扣案如附表二所示之物，均為被告
    所有且供其犯罪所用之物，業據其供承在卷，均應依刑法第
    38條第1項第2款之規定沒收。另扣案針車油1 罐，被告雖自
    承為其所有，但否認與本案竊盜有關，且亦無證據證明被告
    有使用該針車油犯或預備犯本案竊盜犯行，也非違禁物，爰
    不為沒收之諭知，併予敘明。
據上論斷，應依刑事訴訟法第273條之1 第1項、第299條第1項前
段，刑法第321 條第1項第3款、第56條、第55條、第47條、第38
條第1項第2款，判決如主文。
本案經檢察官陳淑雲到庭執行職務。
中    華    民    國    95    年    3     月    27    日
                  刑事第五庭    法  官  賴秀蘭
以上正本證明與原本無異。
如不服本判決，應於判決送達後10日內，向本院提出上訴狀。
                                書記官  陳惠娟
中    華    民    國    95    年    3     月    29    日
附錄：本案論罪科刑法條全文
刑法第321條：
犯竊盜罪而有左列情形之一者，處6月以上、5年以下有期徒刑：
一  於夜間侵入住宅或有人居住之建築物、船艦或隱匿其內而犯
    之者。
二  毀越門扇、牆垣或其他安全設備而犯之者。
三  攜帶兇器而犯之者。
四  結夥三人以上而犯之者。
五  乘火災、水災或其他災害之際而犯之者。
六  在車站或埠頭而犯之者。
前項之未遂犯罰之。
附表一：
┌──┬────┬──────┬─────┬─────┐
│編號│時間    │地點        │方法      │竊得財物  │
├──┼────┼──────┼─────┼─────┤
│ 1  │93年12月│臺北市中正區│持所有、客│戊○○所有│
│    │18日21時│中山北路1段2│觀上足以作│之腳踏車一│
│    │8分許（ │號前        │為兇器使用│輛，價值約│
│    │起訴書誤│            │之油壓剪，│新臺幣（下│
│    │載為20時│            │以剪斷車鎖│同）10,000│
│    │58分）  │            │方式（故意│元。      │
│    │        │            │毀損部分均│          │
│    │        │            │未據告訴）│          │
│    │        │            │而竊取。  │          │
├──┼────┼──────┼─────┼─────┤
│ 2  │94年1月 │臺北市中正區│同上      │癸○○所有│
│    │20日13時│博愛路119號 │          │之傑可牌淑│
│    │許（起訴│前左側人行道│          │女腳踏車一│
│    │書誤載為│上          │          │輛，價值約│
│    │11時55分│            │          │3,700元。 │
│    │）      │            │          │          │
├──┼────┼──────┼─────┼─────┤
│ 3  │94年3月 │臺北市中正區│同上      │甲○○○所│
│    │16日10時│忠孝東路與林│          │有之腳踏車│
│    │許      │森北路口西北│          │一輛，價值│
│    │        │角          │          │約2,800元 │
│    │        │            │          │。        │
├──┼────┼──────┼─────┼─────┤
│ 4  │94年4月 │臺北市中正區│同上      │庚○○○所│
│    │11日14時│愛國西路1號 │          │有之蒙特利│
│    │許（起訴│前          │          │牌藍色機動│
│    │書誤載為│            │          │腳踏車一輛│
│    │7時25分 │            │          │，價值約12│
│    │）      │            │          │,000元。  │
├──┼────┼──────┼─────┼─────┤
│ 5  │94年7月9│臺北市中正區│同上      │辛○○所有│
│    │日18時許│中山南路捷運│          │之捷安特腳│
│    │        │中正紀念堂站│          │踏車一輛，│
│    │        │5號出口處   │          │價值約8,00│
│    │        │            │          │0 元及臺北│
│    │        │            │          │國際藝術村│
│    │        │            │          │所有之腳踏│
│    │        │            │          │車一輛    │
├──┼────┼──────┼─────┼─────┤
│ 6  │94年7月 │臺北市中正區│同上      │壬○○所有│
│    │20日16時│館前路45號前│          │之BROTHER │
│    │許（起訴│            │          │牌銀色腳踏│
│    │書誤載為│            │          │車一輛，價│
│    │15時30分│            │          │值約5,500 │
│    │）      │            │          │元。      │
├──┼────┼──────┼─────┼─────┤
│ 7  │94年7月 │臺北市中正區│同上      │許治明所有│
│    │20日20時│館前路8號與 │          │借由己○○│
│    │許（起訴│開封街口    │          │使用之銀色│
│    │書誤載為│            │          │腳踏車一輛│
│    │19時30分│            │          │，價值約3,│
│    │）      │            │          │000元     │
├──┼────┼──────┼─────┼─────┤
│ 8  │94年10月│臺北市中正區│同上      │丙○○所有│
│    │31日22時│公園路捷運臺│          │之黑色淑女│
│    │許（起訴│大醫院站4號 │          │腳踏車一輛│
│    │書誤載為│出口旁      │          │，價值1,39│
│    │14時50分│            │          │9元       │
│    │）      │            │          │          │
├──┼────┼──────┼─────┼─────┤
│ 9  │94年12月│臺北市中正區│同上      │乙○○所有│
│    │18日21時│信義路國家音│          │之捷安特黑│
│    │許      │樂廳停車場出│          │色腳踏車一│
│    │        │口處        │          │輛（已由林│
│    │        │            │          │哲立領回）│
└──┴────┴──────┴─────┴─────┘
附表二
┌──┬────────┬────┐
│編號│品名            │數量    │
├──┼────────┼────┤
│1   │大油壓剪        │壹支    │
├──┼────────┼────┤
│2   │小油壓剪        │壹支    │
├──┼────────┼────┤
│3   │板手            │壹支    │
├──┼────────┼────┤
│4   │片鋸            │壹支    │
├──┼────────┼────┤
│5   │美式刀          │壹支    │
├──┼────────┼────┤
│6   │13mm螺絲板手    │壹支    │
├──┼────────┼────┤
│7   │十字螺絲起子    │壹支    │
├──┼────────┼────┤
│8   │剪刀            │壹支    │
└──┴────────┴────┘


司法院資訊處製作；財團法人民間司法改革基金會備份。
